臺灣高等法院臺中分院刑事判決　　　　　　　　　　九十三年度上易字第四五九號
　　上　訴　人
　　即　被　告　甲○○
右上訴人因竊盜案件，不服台灣台中地方法院九十三年度易緝字第一三六號，中華民
國九十三年三月三十日第一審判決（起訴案號：台灣台中地方法院檢察署九十一年度
偵字第二二七八０號；移
二一九八五號），提起上訴，本院判決如左：
    主      文
上訴駁回。
    事實及理由
一、本案經本院審理結果，認第一審判決認事用法及量刑均無不當，應予維持，並引
    用第一審判決書記載之事實、證據及理由（如附件）。
二、上訴人即被告甲○○上訴意旨略以：地院審理時，承審法官曾訊問被告願否接受
    簡易判決。被告認依簡易判決處刑時，僅能宣告緩刑或判處罰金或得易科罰金之
    有期徒刑或拘役之刑度，因此答應。熟知台中簡易庭認為不宜適用簡易程序，移
    由普通庭改依通常程序審理。但未告知被告即進行簡易程序審判，科處被告一年
    重刑，審理過程顯有瑕疵。被告年過半白，且身罹殘疾，中度肢障，謀職不易。
    僅能以機車趕赴夜市、廟會販賣雜貨謀生。無奈竊取他人機車做為交通工具，並
    未加以毀損或變賣，經警連續查獲，深悔自己觸犯法律，不敢再竊取機車。被告
    家中有越南籍妻子外，尚有七十九歲高齡之母親亟需奉養，生活困苦，請從輕量
    刑云云。查被告於九十一年十月五日至同年月二十六日之間，連續竊取四輛機車
    ，情節嚴重。原審依連續竊盜罪，量處有期徒刑一年，並無量刑過輕之情形。又
    檢察官聲請以簡易判決處刑之案件，經法院認為有第四百五十一條之一第四項但
    書之情形者，應適用通常程序審判之，刑事訴訟法第四百五十二條定有明文。本
    件檢察官原以被告於九十一年十月二十六日十四時，在台中市○○路與繼光街口
    竊取機車一輛，於同年月二十七日被警查獲，涉犯竊盜罪，因聲請原審法院台中
    簡易庭以簡易判決處刑。嗣檢察官就被告其他竊盜犯行移送原審法院併辦，原審
    法院台中簡易庭因認被告涉及四次竊取機車犯行，如逕以簡易判決處刑方式諭知
    六月以下有期徒刑而得易科罰金或宣告緩刑，恐有輕縱，移由刑事庭依通常程序
    審理，依上開規定，並無違誤。又刑事訴訟法第二百七十三條之一第一項規定：
    「除被告所犯為死刑、無期徒刑、最輕本刑為三年以上有期徒刑之罪或高等法院
    管轄第一審案件者外，於前條第一項程序進行中，被告先就被訴事實為有罪之陳
    述時，審判長得告知被告簡式審判程序之旨，並聽取當事人、代理人、辯護人及
    輔佐人之意見後，裁定進行簡式審判程序。」查本件被告所犯為法定刑五年以下
    有期徒刑之竊盜罪，於準備程序中坦承四次犯行。經受命法官詢以是否同意進行
    簡式審判程序，被告當庭表示同意，並放棄就審期間。原審法院合議裁定依簡式
    審判程序進行。本件原審法院改依簡式審判程序進行，亦無違誤。被告仍執上詞
    ，指摘原審判決不當，其上訴為無理由，應予駁回。
三、據上論斷，應依刑事訴訟法第三百七十三條、第三百六十八條，判決如主文。
本案經檢察官乙○○到庭執行職務。
中      華      民      國      九十三  年      五      月      二十六  日
                                臺灣高等法院臺中分院刑事第九庭
                                      審判長法  官  陳  筱  珮
                                            法　官　康　應　龍
                                法　官　趙　春　碧
右正本證明與原本無異。
不得上訴。
                                            書記官  胡  美  娟
中      華      民      國      九十三  年      五      月      二十八  日
                                                                        Ａ
